【裁判字號】    92,交易,571
【裁判日期】    921219
【裁判案由】    過失致死等
【裁判全文】
臺灣臺中地方法院刑事判決                        九十二年度交易字第五七一號
    公  訴  人  臺灣臺中地方法院檢察署檢察官
    被      告  甲○○
右列被告因過失致人於死案件，經檢察官提起公訴（九十二年度偵字第一八七一九號
），本院合議庭裁定適用簡式審判程序，判決如左：
    主  文
甲○○服用酒類，不能安全駕駛動力交通工具而駕駛，處有期徒刑貳月。又因過失致
人於死，處有期徒刑柒月。應執行有期徒刑捌月。緩刑年。緩刑期內付保護管束。
    事  實
一、甲○○於民國九十二年九月七日下午九時三十分許，在臺中市○○○○路朋友住
    處服用酒類，至同日下午十時三十分許，已達不能安全駕駛動力交通工具之程度
    ，竟仍駕駛車牌號碼五Ｇ─五四八六號自小客車，沿臺中市○○○○路由永春東
    一路往永春東二路方向行駛，於同日下午十時五十分許，行經文心南五路與豐安
    路口時，本應注意汽車駕駛人飲酒後其吐氣所含酒精成份超過每公升．二五毫
    克以上者，不得駕車，及注意汽車行駛時之車前狀況，並隨時採取必要之安全措
    施，而依當時天氣晴朗，夜間有照明，路面乾燥、無缺陷及無障礙物，視距良好
    ，又無不能注意之情形，詎其能注意，竟疏未注意車前狀況及減速慢行情形，又
    無不能注意之情形，竟疏於注意，因酒後注意力不能集中及反應遲鈍，致閃避不
    及，而由後撞擊同向行駛之章文宗騎乘之車牌號碼ＹＢＺ─七一六號機車，使章
    文宗人車倒地，經送醫急救後，延至翌日（即八日）凌晨零時十一分許死亡，甲
    ○○則為警測得其呼氣中酒精濃度達每公升．八四毫克。
二、案經臺中市警察局第六分局報由臺灣臺中地方法院檢察署檢察官相驗後自動檢舉
    偵查起訴。
    理  由
一、訊據被告甲○○對於右揭犯罪事實坦承不諱，並有道路交通事故調查報告表、現
    場照片十四張、酒精濃度測試值及刑法第一百八十五條之三案件測試觀察紀錄職
    務報告書各一份附卷可稽。又服用酒類不能安全駕駛動力交通工具之認定，參考
    德國、美國之認定標準，對於酒精濃度呼氣已達每公升．五五毫克或血液濃度
    達百分之．一一以上，肇事率為一般正常人之十倍，應認為已達不能安全駕駛
    之標準（法務部八十八年五月十八日八八年度法檢字第一六六九號函參照），被
    告所測得吐氣中所含酒精濃度高達每公升．八四毫克其駕駛車輛之注意能力已
    因飲酒而較平日為低，並與他車擦撞，顯已達不能安全駕駛動力交通工具之程度
    甚明，足證被告之自白與事實相符，應堪採信。再被害人章文宗確因本件車禍死
    亡，亦經臺灣臺中地方法院檢察署檢察官督同檢驗員相驗屬實，並製有勘驗筆錄
    、相驗屍體證明書、驗斷書等件附卷為憑。按汽車駕駛人飲酒後其吐氣所含酒精
    成份超過每公升．二五毫克以上者，不得駕車；及注意汽車行駛時之車前狀況
    ，並隨時採取必要之安全措施，道路交通安全規則第一百十四條第二款、第九十
    四條第三項分別訂有明文。本件依卷附道路交通事故調查報告表所載，當時天候
    晴、夜間有照明、路面乾燥、無缺陷及無障礙物、視距良好，並無不能注意之情
    事，被告違反前揭規定，因而肇事自屬有過失。而被害人係因本件車禍而死亡，
    與被告之過失行為間有相當因果關係。事證明確，被告過失致死犯行堪以認定。
二、核被告甲○○所為，係犯刑法第二百七十六條第一項、第一百八十五條之三之罪
    。被告所犯上開二罪間，行為各別，罪名不同，應予分論併罰。又被告為汽車駕
    駛人，飲酒後駕車，因而致人死亡，依法應負刑事責任，過失致死部分應依道路
    交通管理處罰條例第八十六條第一項之規定加重其刑。爰審酌爰審酌被告酒醉後
    已不能安全駕駛，仍不顧公眾之安危，貿然駕駛汽車，應予非難、被告過失程度
    之輕重、被告肇事後態度、及肇事後被告已與被害人家屬達成民事和解，有臺中
    縣烏日鄉調解委員會調解書在卷可稽，並賠償損害等一切情狀，分別量處如主文
    所示之刑，並定其應執行刑。末查，被告前未曾受有期徒刑以上刑之宣告，有臺
    灣臺中地方法院檢察署刑案查註紀錄表及臺灣高等法院被告全國前案紀錄表在卷
    可按，其因一時疏於注意，致被害人張美雲受有傷害，然事後已與被害人家屬達
    成和解，賠償被害人家屬所受損害，被害人家屬並於本院審理時表示願意用較寬
    容的態度對待被告及被告犯罪係出於過失，並無惡性，經此科刑教訓，當知所警
    惕，而無再犯之虞，本院因認前開對其所宣告之刑，以暫不執行為適當，爰併予
    宣告緩刑年，以啟自新。惟本院認被告甲○○之年紀尚輕，為免其再因思慮未
    週而犯罪，應由觀護人以專業知識輔導其品德，希其改過遷善，爰併予宣告緩刑
    期內付保護管束。
據上論斷，應依刑事訴訟法第二百七十三條之一第一項、第二百九十九條第一項前段
、刑法第一百八十五條之三、第二百七十六條第一項、第五十一條第五款、第七十四
條第一款、第九十三條第一項，道路交通管理處罰條例第八十六條第一項，罰金罰鍰
提高標準條例第一條前段，判決如主文。
中      華      民      國    九十二    年     十二     月     十九     日
                                  臺灣臺中地方法院交通法庭
                                        法  官  張清洲
右正本證明與原本無異。
如不服本判決，應於送達後十日內向本院提出上訴狀（須附繕本），上訴於臺灣高等
法院臺中分院。
                                        書記官
中      華      民      國    九十二    年     十二     月     十九     日
附錄論罪科刑法條
刑法第二百七十六條第一項
因過失致人於死者，處二年以下有期徒刑、拘役或二千元以下罰金。
刑法第一百八十五條之三
服用毒品、麻醉藥品、酒類或其他相類之物，不能安全駕駛動力交通工具而駕駛者，
處一年以下有期徒刑、拘役或三萬元以下罰金。


司法院資訊處製作；財團法人民間司法改革基金會備份。
